【裁判字號】    99,訴,963
【裁判日期】    990723
【裁判案由】    毒品危害防制條例
【裁判全文】
臺灣臺北地方法院刑事判決               99年度訴字第963號
公  訴  人  臺灣板橋地方法院檢察署檢察官
被      告  甲○○
上列被告因違反毒品危害防制條例案件，經檢察官向臺灣板橋地
方法院提起公訴（98年度毒偵字第8869號），臺灣板橋地方法院
判決管轄錯誤而移送本院（99年度訴字第1458號），被告就被訴
事實為有罪之陳述，本院合議庭裁定由受命法官以簡式審判程序
審理，判決如下：
    主  文
甲○○施用第一級毒品，累犯，處有期徒刑拾月。
    事  實
一、甲○○前因施用毒品案件，經本院裁定送觀察、勒戒，經執
    行後認有繼續施用毒品傾向，再經本院裁定令入強制戒治處
    所施以強制戒治，於民國91年8 月15日強制戒治執行完畢。
    甲○○並因施用第一級毒品及竊盜案件，經本院分別以93年
    度訴緝字第26號判處有期徒刑8 月確定、92年度易字第2290
    號判處有期徒刑6 月確定，於95年3 月8 日縮刑期滿執行完
    畢；又因毒品及竊盜案件，經本院分別以95年度訴字第1584
    號判處有期徒刑8 月確定、96年度簡字第2 號判處有期徒刑
    6 月確定，經減刑並定其應執行刑6 月確定，於96年11月28
    日縮刑期滿執行完畢。詎甲○○猶不知悔改，又基於施用第
    一級毒品海洛因之犯意，於98年11月4 日上午，在臺北市萬
    華區某處，以新臺幣500 元之代價，向綽號「老兄」之人，
    購得海洛因1 包而持有，進而於當日晚上6 時許，在臺北市
    ○○區○○街66巷53弄53號2 樓住處，以將海洛因摻水注射
    靜脈方式，施用海洛因1 次，並將針筒及殘渣袋丟棄滅失。
    嗣於98年11月5 日晚上6 時許，在臺北縣板橋市○○路○段
    1 巷5 號，因竊盜案為警查獲，始查知上情。
二、案經臺北縣政府警察局板橋分局報請臺灣板橋地方法院檢察
    署檢察官偵查向臺灣板橋地方法院起訴，並經臺灣板橋地方
    法院以管轄錯誤移送本院。
    理  由
一、按除被告所犯為死刑、無期徒刑、最輕本刑為3 年以上有期
    徒刑之罪或高等法院管轄第一審案件者外，於法院行準備程
    序進行中，被告先就被訴事實為有罪之陳述時，審判長得告
    知被告簡式審判程序之旨，並聽取當事人、代理人、辯護人
    及輔佐人之意見後，裁定進行簡式審判程序；且受命法官行
    準備程序，與法院或審判長有同一之權限；又簡式審判程序
    之證據調查，不受刑事訴訟法第159 條第1 項、第161 條之
    2 、第161 條之3 、第163 條之1 及第164 條至第170 條規
    定之限制，刑事訴訟法第273 條之1 第1 項、第279 條第2
    項前段、第273 條之2 分別定有明文。本案被告所為，係犯
    死刑、無期徒刑、最輕本刑為3 年以上有期徒刑以外之罪，
    其於準備程序中就被訴事實為有罪之陳述，經法官告知簡式
    審判程序之旨，並聽取公訴人、被告之意見後，認為適宜由
    受命法官獨任進行簡式審判程序，依刑事訴訟法第273 條之
    1 第1項 規定，合議庭裁定由受命法官獨任進行審判程序，
    合先敘明。
二、上揭事實業據被告甲○○於本院審理中坦承不諱，且經將被
    告為警查獲時採集所得之尿液送請鑑定結果，確有呈現海洛
    因陽性反應，有臺灣檢驗科技股份有限公司出具之濫用藥物
    檢驗報告、臺北縣政府警察局板橋分局偵辦毒品危害防制條
    例案被移送人姓名及代碼對照表附卷可稽，足認被告自白與
    事實相符。又被告有如事實欄所述之毒品前科，有臺灣高等
    法院被告前案紀錄表在卷可查，是被告於觀察、勒戒或強制
    戒治執行完畢釋放後五年內，多次再犯施用毒品犯行，本案
    之施用毒品犯行，已無再次施以觀察、勒戒之必要。本案事
    證已臻明確，被告犯行洵堪認定，應依法論科。
三、按海洛因係毒品危害防制條例第2 條第2 項第1 款所定之第
    一級毒品，不得非法持有、施用，被告非法施用，核其所為
    ，係犯毒品危害防制條例第10條第1 項之施用第一級毒品罪
    。被告持有海洛因之低度行為，應為其施用之高度行為所吸
    收，不另論罪。被告有如事實欄所載曾經有期徒刑執行完畢
    之前科，有臺灣高等法院被告前案紀錄表及刑案資料查註紀
    錄表各1 份在卷可查，其於有期徒刑執行完畢後五年內，故
    意再犯本案有期徒刑以上之罪，為累犯，應依刑法第47條第
    1 項之規定，加重其刑。爰審酌被告曾有多次觸犯施用毒品
    之犯行，雖經觀察、勒戒及刑罰之執行，仍未能斷戒施用毒
    品惡習，顯見其戒治意志不堅，缺乏勒戒動機，本應從重量
    刑。惟念其施用毒品係對己身殘害，未造成他人具體危害，
    且犯後坦承犯行，態度尚稱良好，復參酌其犯罪之動機、目
    的、手段，犯罪時所受之刺激及其品性、生活狀況及智識程
    度等一切情狀，量處如主文之刑，以示儆懲。
據上論斷，應依刑事訴訟法第273 條之1 第1 項、第299 條第1
項前段，毒品危害防制條例第10條第1 項，刑法第11條、第47條
第1 項，判決如主文。
本案經檢察官葉惠燕到庭執行職務。
中    華    民    國    99    年    7     月    23    日
                  刑事第七庭  法  官  林勇如
上正本證明與原本無異。
如不服本判決應於收受送達後10日內向本院提出上訴書狀，並應
敘述具體理由；其未敘述上訴理由者，應於上訴期間屆滿後20日
內向本院補提理由書（均須按他造當事人之人數附繕本）「切勿
逕送上級法院」。
                              書記官  葉潔如
中    華    民    國    99    年    7     月    23    日
附錄：本案論罪科刑法條全文
毒品危害防制條例第10條
施用第一級毒品者，處6 月以上5 年以下有期徒刑。
施用第二級毒品者，處3 年以下有期徒刑。

司法院資訊處製作；財團法人民間司法改革基金會備份。
